# 关于是否作为关联方交易披露问题：

提问人：windy1978 时间：2016-08-19 09:09:43
请问各位版主，A公司作为BT投资公司，与业主方(政府下属单位）签订bt合同，承建市区某条道路建设，但是不提供建造服务，具体施工是交由与A公司同属于某一集团控制的B公司具体的施工，根据证监会相关问题解答的规定，A公司在核算支付的工程款是计入长期应收款核算（实质上A只是代收代付工程款，并向业主方收取利息）请问A公司在披露年报时是否应将与B公司的施工作为关联方交易来披露?

回答人：chenyiwei
应作为关联方交易披露，实质上是关联方为本企业提供了建造服务。这不能简单地理解为关联方之间的资金往来。